臺灣臺北地方法院刑事判決　　　　　　 100年度易字第2220號
公　訴　人　臺灣臺北地方法院檢察署檢察官
被　　　告　沈宜昌
上列被告因竊盜等案件，經檢察官提起公訴（100年度偵字第140
81號），嗣因被告就被訴事實為有罪之陳述，本院告知被告簡式
審判程序之旨，並聽取當事人之意見後，裁定改依簡式審判程序
進行，判決如下：
    主  文
沈宜昌踰越安全設備侵入住宅竊盜，累犯，處有期徒刑捌月；又
踰越安全設備侵入住宅竊盜，累犯，處有期徒刑捌月；又侵入住
宅竊盜，累犯，處有期徒刑捌月。應執行有期徒刑壹年捌月。
    事  實
一、沈宜昌前因竊盜案件，經本院以95年度易字第1090號判處有
    期徒刑3月確定，於96年1月22日執行完畢。又因詐欺案件，
    經臺灣基隆地方法院以96年度基簡字第1177號判處有期徒刑
    4月，減為有期徒刑2月確定，於99年11月1日易科罰金執行
    完畢。又因竊盜案件，經臺灣士林地方法院以99年度審易字
    第21914號判處有期徒刑7月，因不服上訴，經臺灣高等法院
    以100年度上易字第649號撤銷原判決，改判處有期徒刑1年
    確定。竟仍不知悔改，基於為自己不法所有之意圖，分別於
    ：
  (一)民國100年6月13日2時許，前往臺北市○○區○○街93號1樓
    林唐翠玉之住處外，徒手拉開住宅之落地窗後越入內，竊取
    其內之現金新臺幣（下同）4000元（林唐翠玉及其配偶所有
    ）、永豐銀行現金卡1張、郵局提款卡1張及駕照1張，得手
    後旋即離開現場。
  (二)同年6月23日4時許，前往臺北市○○區○○街85巷9號1樓黃
    聰勳之住處外，徒手拉開住宅之落地窗後越入內，竊取其內
    之筆記型電腦1台及現金1000元、美金1元、行動電話1具、
    身分證1張、悠遊卡1張及國泰世華銀行信用卡1張，得手後
    旋即離開現場。
  (三)同年6月28日2時許，前往臺北市○○區○○街55巷18號1樓
    蔡嘉真之住處外，徒手拉開住宅之廚房門後入內，竊取其內
    之現金新臺幣（下同）1萬4千元、行動電話2具、面額800元
    左右之超商禮券、身分證2張、健保卡4張、提款卡2張、遠
    東銀行信用卡2張，得手後旋即離開現場。
二、案經臺北市政府警察局文山第二分局報告臺灣臺北地方法院
    檢察署檢察官偵查起訴。
    理  由
壹、程序方面：
    按本件被告沈宜昌所犯係死刑、無期徒刑、最輕本刑為3年
    以上有期徒刑以外之罪，其於準備程序就前揭被訴事實為有
    罪之陳述，經法官告知簡式審判程序之旨，並聽取被告與公
    訴人之意見後，本院認無不得或不宜改依簡式審判程序進行
    之處，爰依刑事訴訟法第273條之1第1項之規定，裁定本件
    由受命法官獨任進行簡式審判程序，合先敘明。
貳、實體方面：
一、上述犯罪事實，業據被告坦承不諱，核與告訴人黃聰勳及被
    害人林唐翠玉、蔡嘉真於警詢及偵查中指訴失竊之情節相符
    （見100年度偵字第14081號偵查卷第26至27頁、第29至30頁
    、第35頁、第116至117頁、第126頁），並有黃聰勳出具之
    台北市政府警察局文山第二分局景美所物品發還領據、監視
    錄影器畫面相片18張（見前揭偵查卷第50頁、第64至73頁）
    在卷可稽，足認被告前開自白與事實相符，足以採信。本案
    事證明確，被告之犯行均堪予認定，應依法論科。
二、查被告沈宜昌所為如事實一、(一)及(二)所示之行為，均係犯刑
    法第321條第1項第1款、第2款之踰越安全設備侵入竊盜罪。
    又其所為如事實一、(三)所示之行為，係犯刑法第321條第1項
    第一款之侵入住宅竊盜罪。公訴意旨就被告如事實一、(一)及
    (二)所示之加重竊盜犯行僅引用刑法第321條第1項第1款，惟
    漏未引用刑法第321條第1項第2款之踰越安全設備竊盜部分
    ，此僅加重條件有所增加，應由本院逕予補充。被告如事實
    一、(一)、(三)各以一行為同時侵害數被害人之財產法益，為想
    像競合犯，均各依刑法第55條前段規定，從一重處斷。被告
    所犯上開3罪間，犯意各別，罪名不同，應分論併罰之。被
    告前有如犯罪事實欄所載之論罪科刑及執行完畢之紀錄，此
    有臺灣高等法院被告前案紀錄表1份在卷可按，其受有期徒
    刑執行完畢，於5年以內故意再犯本件有期徒刑以上之罪，
    均為累犯，應依刑法第47條第1項規定，加重其刑。爰審酌
    被告正值青壯，不思循正當途徑獲取財物，因貪圖不法利益
    而下手竊取他人財物，行竊犯行對被害人財產法益已造成危
    害，惟考量其犯後坦承犯行，態度尚稱良好、被害人黃聰勳
    領回美金1元及筆記型電腦1台，此有前揭物品發還領據在卷
    可參（見前揭偵查卷第50頁），兼衡其犯罪之動機、目的、
    竊得財物之價值，及其生活狀況、智識程度等一切情狀，分
    別量處如主文所示之刑，並定其應執行刑，以示懲儆。
據上論斷，應依刑事訴訟法第273條之1第1項前段，第299條第1
項前段，刑法第321條第1項第1款、第2款、第55條、第47條第1
項、第51條第5款，判決如主文。
本案經檢察官郭郁到庭執行職務。
中    華    民    國  100    年    8    月    19    日
                  刑事第七庭    法  官  章曉文
以上正本證明與原本無異。
如不服本判決應於收受送達後10日內向本院提出上訴書狀，並應
敘述具體理由；其未敘述上訴理由者，應於上訴期間屆滿後20日
內向本院補提理由書（均須按他造當事人之人數附繕）「切勿逕
送上級法院」。
                                書記官  林義盛
中    華    民    國   100    年    8     月    19    日
附錄本案論罪法條
中華民國刑法第321條
犯竊盜罪而有下列情形之一者，處 6 月以上、5 年以下有期徒
刑，得併科新臺幣 10 萬元以下罰金：
一、侵入住宅或有人居住之建築物、船艦或隱匿其內而犯之者。
二、毀越門扇、牆垣或其他安全設備而犯之者。
三、攜帶兇器而犯之者。
四、結夥三人以上而犯之者。
五、乘火災、水災或其他災害之際而犯之者。
六、在車站、埠頭、航空站或其他供水、陸、空公眾運輸之舟、
    車、航空機內而犯之者。
前項之未遂犯罰之。